【裁判字號】    97,上易,2263
【裁判日期】    971007
【裁判案由】    傷害等
【裁判全文】
臺灣高等法院刑事判決                97年度上易字第2263號
上  訴  人  臺灣桃園地方法院檢察署檢察官
被      告  乙○○
上列上訴人因被告傷害等案件，不服臺灣桃園地方法院97年度交
易字第151號，中華民國97年7月29日第一審判決（起訴案號：臺
灣桃園地方法院檢察署96年度偵字第24522 號），提起上訴，本
院判決如下：
    主  文
原判決關於傷害及定應執行刑部分均撤銷。
乙○○傷害人之身體，處有期徒刑拾月。
其他上訴駁回。
前開第二項所處有期徒刑拾月與上訴駁回部分所處有期徒刑貳月
，應執行有期徒刑壹拾壹月。
    事  實
本院認定之犯罪事實與原審判決書（如附件）事實欄之記載相同
，茲引用之。
    理  由
一、引用原判決書（如附件）理由欄所記載之證據。
二、被告乙○○行為後，刑法第185條之3不能安全駕駛動力交通
    工具罪，業於民國97年1月4日修正，修正前刑法第185條之3
    ：「服用毒品、麻醉藥品、酒類或其他相類之物，不能安全
    駕駛動力交通工具而駕駛者，處1年以下有期徒刑、拘役或3
    萬元（銀元）以下罰金。」之規定，修正為：「服用毒品、
    麻醉藥品、酒類或其他相類之物，不能安全駕駛動力交通工
    具而駕駛者，處1 年以下有期徒刑、拘役或科或併科15萬元
    （新臺幣）以下罰金。」，經比較新舊法之規定，以被告行
    為時之舊法對被告較有利，自應適用修正前刑法第185條之3
    規定。
三、核被告乙○○所為，係犯修正前刑法第185條之3不能安全駕
    駛動力交通工具罪、刑法第135條第1項之妨害公務罪及同法
    第277條第1項之傷害罪。被告為逃避警員攔查，騎乘機車強
    行加速往前而施強暴於警員之行為，同時觸犯妨害公務罪、
    傷害罪，為想像競合犯，應從一重之傷害罪處斷。被告所犯
    不能安全駕駛動力交通工具罪、傷害罪，犯意各別，行為互
    殊，應分論併罰之。本件被告為警查獲時之酒精濃度測定值
    達呼氣每公升0.91毫克，且於警詢時呈現有意識模糊、注意
    力無法集中、泥醉狀態，有酒精濃度測試表、刑法第185 條
    之3案件測試觀察紀錄表各1紙在卷可參，固堪認其於拒絕攔
    檢、加速前駛時，因精神障礙致依其辨識而行為之能力，顯
    著較平常為低。惟酒後駕車為近年交通事故發生之主因，警
    方為強力取締酒後駕車之危險行為，於夜間及重要路段設點
    實施全國性酒駕攔檢勤務，屢經各傳播媒體報導、宣傳，應
    為全國國民所共知。被告猶於酒後貿然駕駛機車，並為規避
    酒測，藉酒壯勢，騎車急駛，撞傷執行酒駕攔檢勤務之警員
    ，爰不依刑法第19條第2項規定減輕其刑。
四、原審以被告不能安全駕駛動力交通工具部分罪證明確，依刑
    法第2條第1項前段、修正前刑法第185條之3，刑法施行法第
    1條之1第1項、第2項之規定，並審酌被告飲酒達不能安全駕
    駛動力交通工具之程度，仍逞能駕駛動力交通工具行駛於道
    路，危及道路交通安全，漠視其他用路人生命、財產安全，
    已置公共安全於險境，及其犯後尚能坦承等一切情狀，量處
    有期徒刑二月，認事用法，並無違誤，量刑亦稱妥適。檢察
    官此部分上訴，並未指摘原判決有何不當之處，徒以原審量
    刑過輕，請求改判重刑，難認為有理由，應予駁回。
五、關於被告傷害部分：原審以被告妨害公務執行、傷害之罪證
    明確，並以二罪有想像競合關係，從一重之傷害罪處斷、科
    刑，固非無見。惟查被告騎乘機車，遇警攔查，本應依指示
    停車受檢，其竟為逃避酒測，反而加速前駛，衝撞依法執行
    勤務之員警，致警員即被害人甲○○受有右側脛、腓骨骨折
    、頭部外傷併顏面挫傷、左側上顎正中門齒牙冠斷裂併齒髓
    暴露、右側上顎側門齒及犬齒冠併牙根斷裂等之傷害，惡性
    嚴重，並參酌被害人所受傷勢非輕，被告事後雖表示願與被
    害人和解，然迄今已年餘，對被害人並無任何實際之賠償及
    致歉行為，原審就被告傷害部分僅判處有期徒刑六月，顯然
    過輕而失允當，檢察官執以指摘原判決此部分不當，為有理
    由，應由本院就被告傷害及所定執行刑部分，予以撤銷改判
    。爰審酌被告素行資料、犯罪動機、目的、手段，其於警員
    依法執行勤務時，為逃避警員取締酒駕，欲加速逃逸，致警
    員受傷非輕，藐視公權力，惡性嚴重，且遲未能賠償被害人
    ，及其犯罪後態度等一切情狀，就此部分量處有期徒刑十月
    ；併與所犯不能安全駕駛動力交通工具罪即上訴駁回部分所
    量處之刑，定其應執行之刑為有期徒刑十一月。
六、據上論結，應依刑事訴訟法第369條第1項前段、第368 條、
    第373條、第364條、第299條第1項前段，刑法第2條第1項前
    段、第135條第1項、第277條第1項、第55條、第51條第5 款
    、修正前刑法第185條之3，刑法施行法第1條之1第1項、第2
    項但書，判決如主文。
本案經檢察官侯寬仁到庭執行職務。
中    華    民    國    97    年    10    月    7     日
                  刑事第二十一庭審判長法  官  蔡彩貞
                                      法  官  曾家貽
                                      法  官  楊力進
以上正本證明與原本無異。
本件不得上訴
                                      書記官  楊麗娟
中    華    民    國    97    年    10    月    7     日
附錄：本案論罪科刑法條全文
修正前刑法第185條之3
服用毒品、麻醉藥品、酒類或其他相類之物，不能安全駕駛動力
交通工具而駕駛者，處1年以下有期徒刑、拘役或30000元以下罰
金。
刑法第135條第1項
對於公務員依法執行職務時，施強暴脅迫者，處3 年以下有期徒
刑、拘役或3百元以下罰金。
刑法第277條第1項
傷害人之身體或健康者，處3年以下有期徒刑、拘役或1千元以下
罰金。


司法院資訊處製作；財團法人民間司法改革基金會備份。
